臺灣新北地方法院刑事附帶民事訴訟判決
111年度附民字第852號
原      告  吳佳霖
被      告  林均翰

            詹如芸
            游其霖（原名：游竣翔）


            黃星豪
                    (現在法務部矯正署臺北監獄臺北分監執行中)
            陳冠勳
            駱逸瞬


            許文貴

            陳宣妤

上列被告因111年度金訴字第125號違反組織犯罪防制條例案件，
經原告提起附帶民事訴訟，本院判決如下：    
    主  文
原告之訴及假執行之聲請均駁回。
    理  由
一、按刑事訴訟諭知無罪、免訴或不受理之判決者，應以判決駁
    回原告之訴，刑事訴訟法第503條第1項前段定有明文。此所
    謂無罪之判決，包括檢察官以被告犯實質上一罪或想像競合
    裁判上一罪而提起公訴，法院僅認其中一部分成立犯罪，就
    不成立犯罪部分，於理由中敘明不另為無罪諭知之旨，而未
    於主文中諭知無罪之情形（最高法院80年度台抗字第253號
    民事裁判意旨可資參照）。又按因犯罪而受損害之人，於刑
    事訴訟程序得附帶提起民事訴訟，對於被告及依民法負賠償
    責任之人，請求回復其損害，刑事訴訟法第487 條第1 項定
    有明文。又附帶民事訴訟之對象，除刑事被告外，固兼及於
    依民法負賠償責任之人，惟所謂「依民法負賠償責任之人」
    ，係指該刑事案件中依民法規定應負賠償責任之人而言。故
    附帶民事訴訟之原告所主張之共同加害人，必以在刑事訴訟
    程序中經認定係共同侵權行為之人，始得謂為依民法負賠償
    責任之人，否則對之提起是項附帶民事訴訟，即難謂合法。
    若刑事訴訟未經提起公訴或自訴，而對於應負賠償責任之人
    提起附帶民事訴訟，刑事法院即應以其為不合法，依刑事訴
    訟法第502條第1項規定，為駁回之判決。
二、經查，被告林均翰、詹如芸、游其霖、黃星豪、陳冠勳、陳
    宣妤(下稱被告林均翰等6人)被訴違反組織犯罪防制條例一
    案，就被告林均翰等6人被訴三人以上共同詐欺取財、洗錢
    部分，認定犯罪嫌疑不足，於本院111年度金訴字第125號判
    決理由中敘明均不另為無罪諭知之旨。至於被告林均翰等6
    人參與犯罪組織犯行部分，並未於刑事訴訟程序中經本院認
    定就原告損害部分(即上開判決附表一編號3)係共同侵權行
    為之人，自應依首揭規定，以判決駁回原告之訴，其假執行
    之聲請亦失所附麗，應併予駁回。
三、再查，原告對被告許文貴、駱逸瞬提起本件刑事附帶民事訴
    訟，請求損害賠償，惟檢察官就原告受害部分並未起訴被告
    許文貴、駱逸瞬而繫屬於本院一節，有臺灣新北地方檢察署
    檢察官110年度偵字第45938號、111年度偵字第3821號、第3
    822號、第3823號、第3824號、第3825號、第3826號、第382
    7號、第3828號、第3829號、第4034號起訴書及其附表在卷
    可憑(檢察官當庭確認起訴書附表編號9告訴人吳佳霖部分未
    起訴被告許文貴、駱逸瞬)。原告所主張之共同加害人被告
    許文貴、駱逸瞬，亦未在刑事訴訟程序中經認定係共同侵權
    行為之人，原告對其等提起是項附帶民事訴訟，即難謂合法
    ，揆諸首揭說明，其起訴自屬不合法，應予駁回；又原告之
    訴既經駁回，其假執行之聲請，亦失所附麗，應併予駁回。
四、另原告對被告史秋巳提起刑事附帶民事訴訟，請求損害賠償
    部分，業經本院裁定移送民事庭，對被告游東霖提起刑事附
    帶民事訴訟，請求損害賠償部分，則經本院調解成立，附此
    敘明。
據上論結，依刑事訴訟法第503條第1項前段、第502條第1項，判
決如主文。
中　　華　　民　　國　　111 　年　　8 　　月　   10 　日
                  刑事第十四庭  審判長法　官  王榆富

                                      法　官  鄭琬薇

                                      法　官  梁家贏
上列正本證明與原本無異。
如不服本判決，應於判決送達後20日內敘明上訴理由，向本院提
出上訴狀 (應附繕本) ，上訴於臺灣高等法院。其未敘述上訴理
由者，應於上訴期間屆滿後20日內向本院補提理由書「切勿逕送
上級法院」。
                                      書記官  巫茂榮
中　　華　　民　　國　　111 　年　　8 　　月　　18　　日